【裁判字號】    96,抗,2029
【裁判日期】    970131
【裁判案由】    聲明異議
【裁判全文】
台灣高等法院民事裁定                  96年度抗字第2029號
再抗告人    乙○○
代  理  人  王悅蓉律師
上列再抗告人與相對人甲○○間清償債務強制執行，聲明異議事
件，對於中華民國96年12月28日本院96年度抗字第2029號裁定，
提起再抗告，本院裁定如下：
    主  文
再抗告駁回。
再抗告程序費用由再抗告人負擔。
    理  由
一、按對於抗告法院所為抗告有無理由之裁定再為抗告，僅得以
    其適用法規顯有錯誤為理由，並經原法院許可者為限；此項
    許可，以原裁定所涉及之法律見解具有原則上重要性者為限
    ，此觀民事訴訟法第486條第4項、第5項規定自明。 所謂適
    用法規顯有錯誤，應以判決違背法規或現存判例解釋者為限
    。而所稱法律見解具有原則上之重要性者，則指所涉及之法
    律問題意義重大而有加以闡釋之必要者而言。故提起再抗告
    ，除須以原裁定適用法規顯有錯誤為其理由外，尚須以原裁
    定所涉及之法律問題意義重大而有加以闡釋必要，並經原法
    院之許可，始得謂其提起再抗告為合法。又原法院對於再為
    抗告，認為不應許可者，應依民事訴訟法第486條第6項準用
    第436條之3第3項之規定，以裁定駁回其再抗告。
二、本件再抗告人就本院以無理由，駁回其對台灣台北地方法院
    （下稱執行法院)96年度執字第29544號裁定所為抗告之裁定
    ，提起再抗告，雖以：系爭執行標的物之高山青開發股份有
    限公司（下稱高山青公司）股票之現值，非以現在之資產、
    負債、淨值為據，無以確認。詎執行法院竟將錯誤百出、漏
    洞連連，及顯然矛盾之國泰不動產鑑定股份有限公司（下稱
    國泰鑑定公司）之鑑定報告，採為核定拍賣底價之基礎。又
    置系爭執行標的物（高山青公司股票），因他人之侵占犯罪
    ，導致帳面價值鉅額減損等情於不顧。自屬對當事人於執行
    方法以外之侵害。經伊聲明異議，原裁定猶未予糾正，有消
    極不適用法規之適用法規顯有錯誤情事，爰求予廢棄等詞，
    為其論據。
三、惟查，本件執行法院參酌國泰鑑定公司之鑑定報告等一切情
    狀後，認定系爭執標的物尚非已無價值，仍得以查封變價，
    並因而核定其拍賣底價，駁回再抗告人異議之聲明。經核均
    無不合等情，已據原裁定闡述綦詳，並無再抗告人所指，原
    裁定有消極不適用法規之顯然錯誤之情。況該執行標的物是
    否尚非無價值而仍得予拍賣變價？屬事實認定之問題，並無
    所涉及之法律見解具有原則上之重要性。是以再抗告人對原
    裁定之再抗告，不應許可，應予駁回。
四、爰裁定如主文。
中    華    民    國    97    年    1     月    31    日
                    民事第十二庭
                        審判長法  官  陳駿璧
                              法  官  陳邦豪
                              法  官  王仁貴
正本係照原本作成。
如不服本裁定，應於收受送達後10日內向本院提出抗告狀，並應
繳納抗告費新台幣１千元。
中    華    民    國    97    年    2     月    1     日
                              書記官  章大富


司法院資訊處製作；財團法人民間司法改革基金會備份。
